臺灣臺北地方法院刑事判決
                                      110年度易字第825號
公  訴  人  臺灣臺北地方檢察署檢察官
被      告  林石獅




上列被告因妨害自由等案件，經檢察官提起公訴（起訴案號：11
0年度偵字第28510號），本院判決如下：
    主  文
林石獅以加害生命、身體之事恐嚇公眾，致生危害於公安，處有
期徒刑貳月，如易科罰金，以新臺幣壹仟元折算壹日。
扣案水果刀壹支沒收。
    事  實
本件事實經認定與如附件臺灣臺北地方檢察署檢察官起訴書所載
犯罪事實相同，茲引用之。
    理  由
壹、程序方面
一、被告以外之人於審判外之言詞或書面陳述，除法律有規定者
    外，不得作為證據，刑事訴訟法第159條第1項定有明文。又
    被告以外之人於審判外之陳述，雖不符刑事訴訟法第159條
    之1至第159條之4之規定，而經當事人於審判程序同意作為
    證據，法院審酌該言詞陳述或書面陳述作成時之情況，認為
    適當者，亦得為證據；當事人、代理人或辯護人於法院調查
    證據時，知有同法第159條第1項不得為證據之情形，而未於
    言詞辯論終結前聲明異議者，視為有前項之同意，刑事訴訟
    法第159條之5定有明文。查檢察官、被告於本院審理時，對
    本判決以下引用之證據資料，均同意有證據能力，且於言詞
    辯論終結前，均未就本院經調查採用之證據，主張有刑事訴
    訟法第159條第1項不得為證據之情形，本院復審酌各該證據
    作成時之情況，尚無違法不當之情形，且與待證事實具有關
    聯性，認以之作為證據應屬適當，揆諸上揭規定，應有證據
    能力。
二、按「除前三條之情形外，下列文書亦得為證據：一、除顯有
    不可信之情況外，公務員職務上製作之紀錄文書、證明文書
    。二、除顯有不可信之情況外，從事業務之人於業務上或通
    常業務過程所須製作之紀錄文書、證明文書。」亦為刑事訴
    訟法第159條之4第1、2款所明定。故關於後述之公務員職務
    上製作之紀錄文書、證明文書及從事業務之人於業務上或通
    常業務過程所須製作之紀錄文書、證明文書，因亦無顯不可
    信之情形，自得為證據。
貳、實體方面
一、訊據被告林石獅對於上開事實行為固不否認，惟否認犯罪，
    於本院歷次審理時率皆陳稱「我否認犯罪，我四個禮拜會回
    去一次仁愛醫院回診，我住在辛亥路，是跟人家租的，我要
    下車廂的時候，告訴人站在門口，我不小心壓到他，他站在
    門口在玩手機，告訴人站在門中間，我車子不小心壓到他，
    他就很兇的罵我，我才生氣，並不是我去欺負他，他看到我
    推那部車，以為我是遊民，所以很大聲的罵我，我有把水果
    刀拿出來，他就大聲小聲的罵我說我要道歉，告訴人站在門
    中間，我不好過，所以壓到他，告訴人看我年紀大，我七十
    歲了還要給他欺負，告訴人一直大聲的罵我要我趕快道歉，
    告訴人站在門中間，是我不能過，我沒有去欺負告訴人，告
    訴人大聲小聲地罵我，人很多，現在這個社會就是能欺負就
    欺負，他看到我拿刀子出來才躲得很遠，告訴人在罵我真的
    會殺他，為什麼他欺負我，我今年七十歲真的要給告訴人欺
    負嗎，告訴人站在門中間在玩手機，我不能過，我不小心壓
    到他，他就一直罵我，我不道歉」（本院審易卷第42頁及本
    院卷第48頁），核與其於偵查中詢答「問：是否在昨天晚上
    7時20分，在臺北市捷運台電大樓站，持刀跟另一名乘客對
    罵？答：是。他站在捷運門口，我推車要出門，輪子壓到他
    ，他大聲罵我，推出去他還一直罵．刀子是我拿來削水果的
    ，他欺負我到這種程度，我就把刀子拿出來，他就龜縮了，
    我沒有罵他。問：你在捷運站公共場所拿出水果刀，你認為
    不會讓乘客心生畏懼？答：沒有人怕我，我那麼老了，我又
    大腸癌，我沒有親沒有戚，我活得很辛苦。」（偵卷第57至
    58頁），及被害人鍾憲其於警詢時供述情節（偵卷第13至15
    頁）大致相符，並有臺北市政府警察局大安分局刑事案件報
    告書（偵卷第3至4頁）、臺北市政府警察局大安分局羅斯福
    路派出所受（處）理案件證明單（偵卷第17頁）、臺北市政
    府警察局大安分局羅斯福路派出所受理各類案件紀錄表（偵
    卷第19頁）、臺北市政府警察局大安分局扣押筆錄（偵卷第
    25至26頁）、臺北市政府警察局大安分局扣押物品目錄表（
    偵卷第27頁）、臺北市政府警察局大安分局扣押物／無應扣
    押之物證明書（偵卷第29頁）、0000000恐嚇案證物照片（
    偵卷第31、35頁、本院審易卷第27頁）、偵辦0000000林石
    獅恐嚇案監視器畫面擷圖（偵卷第33頁）、臺北市政府警察
    局大安分局羅斯福路派出所陳報單（偵卷第47頁）、指紋卡
    （偵卷第49至50頁）、本院110年刑保字第2004號扣押物品
    清單（本院審易卷第29頁）在卷可稽，互核相脗，事證明確
    ，所辯顯係飾卸之詞，不除採信，其犯行洵堪認定。
二、核被告林石獅所為，係犯刑法第151條恐嚇公眾、第305條恐
    嚇罪；被告以一行為觸犯上開二罪名，為想像競合犯，應從
    一重之恐嚇公眾罪處斷。爰審酌被告犯罪動機、手段、目的
    、所生危害及犯後態度並其所受處境及身罹疾病等一切情狀
    ，量處如主文所示之刑，並諭知易科罰金之折算標準示懲。
    扣案水果刀一支為其所有供犯罪所用之物，應依刑法第38條
    第2項沒收。
據上論斷，應依刑事訴訟法第299條第1項前段、第310條之1第2
項、刑法第151條、第305條、第55條、第41條第1項、第38條第2
項、刑法施行法第1條之1第1項，判決如主文。
本案經檢察官江文君提起公訴，經檢察官林婉儀到庭執行職務。
中　　華　　民　　國　　111 　年　　2 　　月　　25　　日
                  刑事第十二庭    法　官　李英豪
上正本證明與原本無異。 
如不服本判決應於收受送達後20日內向本院提出上訴書狀，並應
敘述具體理由；其未敘述上訴理由者，應於上訴期間屆滿後20日
內向本院補提理由書（均須按他造當事人之人數附繕本）「切勿
逕送上級法院」。告訴人或被害人如對於本判決不服者，應具備
理由請求檢察官上訴，其上訴期間之計算係以檢察官收受判決正
本之日期為準。 因疫情而遲誤不變期間，得向法院聲請回復原
狀。
                                  書記官  李璁潁
中　　華　　民　　國　　111 　年　　2 　　月　　25　　日
附件：
臺灣臺北地方檢察署檢察官起訴書
                                    110年度偵字第28510號
　　被　　　告　林石獅　男　69歲（民國00年0月00日生）
　　　　　　　　　　　　住臺北市○○區○○○路0段00號
　　　　　　　　　　　　居臺北市○○區○○路0段0巷0號
　　　　　　　　　　　　國民身分證統一編號：Z000000000號
上列被告因妨害自由案件，已經偵查終結，認應提起公訴，茲將
犯罪事實及證據並所犯法條分敘如下：
　　　　犯罪事實
一、林石獅於民國110年9月19日19時許，搭乘綠線捷運由新店往
    松山方向行駛，迨同19時20分許，車行至臺北市○○區○○○路0
    段000○0號「台電大樓捷運站」，林石獅欲離開車廂之際，
    手持之推車碰撞鍾憲其小腿，鍾憲其質問林石獅：「
    難道撞到人都不用道歉嗎 ?」等語，林石獅竟因此心生不滿
    ，基於恐嚇危害安全之犯意，拔出水果刀走向鍾憲其，並大
    聲咆哮，以此等加害鍾憲其生命及他人生命、身體之方式恐
    嚇鍾憲其及在場之不特定多數人，使其等心生畏懼，致生危
    害於公安，經捷運站務人員出言勸阻，林石獅子始交付水果
    刀予站務人員，由據報前往處理之員警帶返偵辦。
二、案經臺北市政府警察局大安分局報告偵辦。
    證據並所犯法條
一、證據及其待證事實
編號 證據資料 待證事實 1 被告林石獅於警詢、偵查中之供述 被告坦承於前述時、地持水果刀之事實。 2 證人鍾憲其於警詢中之證言 證人於前述時、地遭被告飆駡、復持刀靠近等事實。 3 監視器錄影光碟1片、畫面截圖1份。 被告持刀靠近證人鍾憲其；車廂內、月台上之乘客紛紛走避之事實。 5 扣案之水果刀 被告持用以為本件犯行之工具。 
二、核被告所為，係犯刑法第151條恐嚇公眾、第305條恐嚇罪嫌
    ；被告以一行為觸犯上開2罪名，為想像競合犯，請從一重
    之恐嚇公眾罪處斷。
三、依刑事訴訟法第251 條第1 項提起公訴。
    此　  致
臺灣臺北地方法院
中　　華　　民　　國　 110　　年　　10　　月　　13　　日
                      檢　察　官  江  文  君　　
本件正本證明與原本無異
中　　華　　民　　國　 110　　年　　10　  月　  27    日
　                    書  記  官  陳  之  怡　
附錄本案所犯法條全文 
中華民國刑法第151條（恐嚇公眾罪）
以加害生命、身體、財產之事恐嚇公眾，致生危害於公安者，處
2年以下有期徒刑。
中華民國刑法第305條
以加害生命、身體、自由、名譽、財產之事恐嚇他人，致生危害
於安全者，處2年以下有期徒刑、拘役或9千元以下罰金。